

(+244) 921 734 927 4°Rua , 500 casas .Viana- Luanda ivodasilvapedro@gmail.com

Educação

2019- Presente

Curso - Engenharia Informática e Sistemas de Informação

INSUTEC - INSTITUTO SUPERIOR POLITÉCNICO DE CIÊNCIAS E TECNOLOGIA - Finalista.

2015 - 2017

Curso - Técnico médio de Informática

Itel - Instituto Nacional de Telecomunicações

Idiomas

Português

Nativo

Inglês

Básico

Sobre Mim

Desenvolvedor apaixonado por criar experiências incríveis para a web e dispositivos móveis. Desde o ensino médio, mergulhei no mundo do desenvolvimento, sendo autodidata e absorvendo conhecimento de forma constante. Atualmente, estou no último ano da faculdade, onde tenho a oportunidade de aprimorar minhas habilidades e explorar novas tecnologias. Nos tempos livres, aproveita para desenvolver minhas ideias pessoais, e aprimorar meus conhecimentos.

Experiência

2015 - 2017 G-TECH

Trabalhei como desenvolvedor web full-stack na G-Tech, uma startup de tecnologia criada a fim de expor projectos tecnológicos acadêmicos para escolas, Faculdades e à sociedade em geral a fim de despertar o interesse pela tecnologia aos mesmos.

2023 - presente TECROVAL SOLUCTIONS

Atualmente trabalho na TECROVAL SOLUTIONS, onde trabalho como desenvolvedor front-end, construindo aplicativos mobile com react native usando o expo, e aplicativos web com react.js.

Actualmente estou aprendendo Angular.

Ferramentas e Tecnologias

HTML5	React.js (Next.js)	TypeScript
CSS3	Tailwind Css	Styled-components
JavaScript	React Native(expo)	Git